臺灣高等法院刑事判決　　　　　　　　　　　　　　九十一年度上易字第三八八號
　　上　訴　人
　　即　被　告　甲○○
右上訴人因贓物案件，不服臺灣板橋地方法院九十年度易字第二四三四號，中華民國
九十一年一月十一日第一審判決（起訴案號：臺灣板橋地方法院檢察署九十年度偵字
第六四六五號）提起上訴，本院判決如左：
    主  文
原判決撤銷。
甲○○故買贓物，累犯，處有期徒刑壹年貳月，並應於刑之執行前，令入勞動處所強
制工作年。
    事  實
一、甲○○素行不良，自民國八十年起至八十九年間，有多次違反麻醉藥品管理條例
    案件、槍砲彈藥刀械管制條例、藥事法、贓物及竊盜等案件前科，其中八十年因
    違反麻醉藥品管理條例案件，經臺灣板橋地方法院（下稱板橋地院）八十年九月
    十一日判處有期徒刑四月；八十一年因贓物及麻醉藥品管理條例案件，經本院八
    十一年四月二十九日判處應執行有期徒刑六月；八十二年因違反麻醉藥品管理條
    例案件，經臺灣台北地方法院（下稱臺北地院）八十二年五月二十日判處有期徒
    刑六月，因違反槍砲彈藥刀械管制條例案件，經板橋地院八十二年六月二十五日
    判處有期徒刑三月；八十三年因違反麻醉藥品管理條例案件，經板橋地院八十三
    年三月十一日判處有期徒刑七月；八十四年、八十五年間因違反麻醉藥品管理條
    例、藥事法及贓物等三罪，分別經本院及板橋地院判處有期徒刑一年、六月與八
    月，經裁定應執行有期徒刑一年十月確定，於八十六年五月十五日縮短刑期假釋
    出監，八十六年八月二日縮刑期滿執行完畢。八十八年間因違反藥事法案件，經
    台灣桃園地方法院判處有期徒刑五月，遞經本院八十八十月二十七日駁回上訴確
    定，八十九年三月四日執行完畢（構成累犯）。八十九年一月間因竊盜及贓物案
    件，經板橋地院分別判處有期徒刑八月、六月，定應執行刑有期徒刑一年；八十
    九年五月間因竊盜案件，經台灣屏東地方法院八十九年八二十二日判處有期徒刑
    一年六月；八十九年間因違反毒品危害防制條例案件，經板橋地院判處有期徒刑
    八月，經本院九十年六月二十一日駁回上訴確定，為有犯罪習慣之人。
二、詎甲○○仍不知悔改，明知姓名、年籍不詳，綽號「國華」之成年男子所持有未
    懸掛車牌之原車號ＣＰ—一四一七號自小客車，係來源不明之贓物（該車為陳俊
    銘所有，於八十九年八月十四日凌晨四時許，在桃園縣桃園市○○街三十七號前
    失竊），竟基於故買贓物之犯意，於同年月十五日在桃園縣桃園市○○路附近，
    以新台幣（下同）二萬元之低價，向綽號「國華」之男子故買之，甲○○並借用
    其友人譚國鈔所有之車號Ｑ五—五七一五號車牌二面懸掛於上開贓車上，以躲避
    警方之查緝。嗣於八十九年九月十六日凌晨一時三十分許，為警持搜索票在台北
    縣三重市○○街一四九巷二十三號前，當場查獲。
三、案經台北市政府警察局萬華分局報告臺灣板橋地方法院檢察署檢察官偵查起訴。
    理  由
一、右開事實，業據上訴人即被告於本院供承不諱，上開原車號ＣＰ—一四一七號之
    小客車係被害人陳俊銘所有，於前述時地失竊，並經陳俊銘指明，且有桃園縣警
    察局車輛協尋證明單、車輛車牌失竊作業－查獲車輛認可資料、贓物認領保管收
    據及查獲照片附卷可稽，則上開原車號ＣＰ—一四一七號小客車應係贓物無疑。
    該車既未懸掛車牌，車輛來源之正當性有疑，上訴人復不知綽號「國華」者之真
    實姓名及年籍資料，竟以二萬元低價購買之，參以上訴人前有贓物罪前科，其有
    贓物之認識，自無可疑。上訴人於原審所辯：上開車輛係友人譚國鈔於八十九年
    四、五月間，託伊將其車號Ｑ五—五七一五號自用小客車開回其苗栗老家，伊嗣
    後將該車借給「阿凱」，「阿凱」約二個月皆未還車，嗣後伊方將車取回而遭警
    查獲云云，顯係卸責之詞，委無可採。事證明確，上訴人犯行，堪以認定。
二、上訴人自民國八十年起至八十九年間，有如事實欄所載之違反麻醉藥品管理條例
    、藥事法、槍砲彈藥刀械管制條例、竊盜及贓物等罪前案記錄，有台灣高等法院
    檢察署刑案紀錄簡覆表可徵，且上開竊盜及贓物犯行，均係以低價購買失竊之自
    用小客車，或竊取自用小客車改懸掛其他車牌等方式為之，其於近十年間犯案次
    數頻繁，顯見其有犯罪之習慣。
三、核上訴人所為，係犯刑法第三百四十九條第二項之故買贓物罪。上訴人於八十四
    年、八十五年間因違反麻醉藥品管理條例、藥事法及贓物等三罪，分別經本院及
    板橋地院判處有期徒刑一年、六月與八月，經裁定應執行有期徒刑一年十月確定
    ，於八十六年五月十五日縮短刑期假釋出監，八十六年八月二日縮刑期滿執行完
    畢。八十八年間因違反藥事法案件，經台灣桃園地方法院判處有期徒刑五月，遞
    經本院八十八年十月二十七日駁回上訴確定，八十九年三月四日執行完畢，有上
    開刑案紀錄簡覆表在卷可稽，其於有期徒執行完畢後，五年之內再犯本件有期徒
    刑以上之本罪，為累犯，應依法加重其刑。
四、原審據以論科，雖非無見。然查，原判決關於上訴人前案記錄之記載，部分與卷
    附上開紀錄簡覆表不符（如誤載八十二年因違反麻醉藥品管理條例案件，經判處
    有期徒刑四月，漏載八十年、八十三年因違反同條例案件，經判處有期徒刑四月
    、七月），即有未合。上訴意旨否認有犯罪習慣，雖非可採，惟原判決既有可議
    ，即屬無可維持，應予撤銷改判。爰審酌上訴人有多次前科紀錄，仍不知悔改，
    一再為贓物犯行，助長竊盜犯行，品行不佳及犯罪動機、目的、手段、所生危害
    、犯罪後之態度等一切情狀，量處有期徒刑一年二月，又上訴人有犯罪習慣，如
    僅宣告徒刑之執行尚不足以對之產生矯治之效及遏阻作用，併諭知於刑之執行前
    令入勞動場所強制工作三年，使其訓練謀生技能，養成勞動習慣，以資矯正。扣
    案之六角扳手一支、車門角尺一支，與上訴人上開犯行無關，爰不予宣告沒收，
併予明。
據上論斷，應依刑事訴訟法第三百六十九條第一項前段、第三百六十四條、第二百九
十九條第一項前段，刑法第三百四十九條第二項、第四十七條，罰金罰鍰提高標準條
例第一條前段，竊盜犯贓物犯保安處分條例第三條第一項第一款、第四條、第五條第
一項前段，判決如主文。
本案經檢察官吳國南到庭執行職務。
中      華      民      國    九十一    年      三      月    二十一    日
                              臺灣高等法院刑事第二十三庭
                                  審判長法  官  黃  瑞  華
                                        法  官  宋      祺
                                        法  官  吳      燦
右正本證明與原本無異。
不得上訴。
                                        書記官  陳  靜  姿
中      華      民      國    九十一    年      三      月    二十一    日
